臺灣高等法院臺南分院刑事裁定
　　抗　告　人　甲○○
上列抗告人因聲明異議案件，不服臺灣嘉義地方法院中華民國94
年7月29日第一審裁定（94年度交聲字第109號），提起抗告，本
院裁定如下：
    主  文
抗告駁回。
    理  由
一、抗告意旨略以：抗告人駕駛3455-JC自用小客車，由西往東
    方向行駛（即大林往梅山）於94年4月4日15時30分，行經大
    林鎮公所前左轉欲進大林鎮公所時，在紅綠燈岔路口遭與反
    方向 (即由東往西)由林畯瑋駕駛之R5-9753自用小客車撞擊
    抗告人車之右後，致後座等嚴重受損，其關係位置，如警方
    道路交通事故現場圖，詳述如下：
  (一)林畯瑋駕駛R5-9753自用小客車，由東往西行駛在市區道路
    上，行經有號誌之岔路口及畫有斑馬線之岔路口，未依規定
    減速慢行，甚至高速通過，其速度之快，由現場煞車痕長19
    .8 公尺，足可證明，且已變紅燈才闖紅燈（現場已見有兩
    輛自用車停下來在外車道）快速由內車道超越。
  (二)林畯瑋闖紅燈、超速、未依規定減速慢行，明顯違反道路交
    通安全規則第93條：「在市區道路，時速不得超過五十公里
    」、第102條：「汽車行駛至交岔路口，應遵守燈光號誌及
    交通警察之指載」、第103條：「汽車行經行人穿越道前，
    應減速慢行」是肇事主因。
  (三)林畯瑋堅持肇事地點，抗告人不能左轉，惟經查該處路況，
    並無「禁止左轉」之標誌指示與規定。
  (四)查道路交通安全規則第102條第一項第六款：「轉彎車應讓
    直行車先行。但直行車尚未進入交岔路口，而轉彎車已達中
    心處開始轉彎，直行車應讓轉彎車先行」，據現場圖可知，
    抗告人係在綠燈快變紅燈間（即在紅燈前）轉彎，且已越中
    心線，甚至已達由東往西道路之外車道，即將離開車道，才
    被撞擊車之右側尾部，依前揭規定：「但直行車尚未進入交
    岔路口，轉彎車已達中心處開始轉彎，直行車應讓轉彎車先
    行」，林畯瑋應讓抗告人先行，而林畯瑋因超速行駛又未禮
    讓才肇致本次車禍。
  (五)抗告人已達中心處轉彎即將完成之事實，路旁店家均可為證
    ，即嘉義縣大林鎮○○里○○路○段229號、231號、233號
    及同段246號、248號、172號（原住250號）之屋主可作證抗
    告人以上供述之事實，請傳訊作證，以洗冤屈。
  (六)依抗告人在現場自繪之現場圖及證物二之相片比對可知，在
    林畯瑋之行車方向，靠近大林鎮○○○○○路上設有紅綠燈
    （警方繪製之現場圖此部分未繪出），林畯瑋本該遵守紅綠
    燈之指示行車，惟林畯瑋卻闖紅燈，附近店家可作證云云。
二、按汽車駕駛轉彎車不讓直行車先行，或直行車尚未進入交岔
    路口而轉彎車已達中心處開始轉彎，直行車不讓轉彎車先行
    者，處新臺幣六百元以上一千八百元以下罰鍰；並記違規點
    數一點。道路交通管理處罰條例第四十八條第一項第六款及
    第六十三條分別定有明文。經查：抗告人於94年4月4日15時
    30分許駕駛3455-JC自用小客車，由大林往梅山方向行駛，
    行經嘉義縣大林鎮○○里○○○○道9公里處貿然左轉欲至大林
    鎮公所洽公，適有林畯瑋駕駛R5-9753號自用小客貨車由東
    往西方向直行，閃煞不及，二車發生踫撞肇事，抗告人有轉
    彎車未讓直行車先行違規經警舉發等情。惟依兩造車損狀況
    ，抗告人右側車尾撞損，林畯瑋左側車頭撞損，似為林車由
    後撞及江車。但依原審筆錄所載，抗告人供稱：「我要左轉
    ，左轉時是綠燈，我轉到一半變黃燈．．．對向來車有三台
    ，兩台已經停紅燈，其中一台由內線開出來才撞及到．．．
    我是轉彎車應該讓直行車，但是我已經快過了，我看到他，
    來不及，我已經要過去了，我以為他會停，但是他由內往外
    開才會撞到」；林畯瑋則供稱：「我那時候是直行，抗告人
    跟我對向直行，我看到他的時候以為他沒有要轉彎，他到缺
    口就轉，他轉左過來，我煞車不及就撞到，在內車道擦撞兩
    次，他是突然在雙黃線左轉」。依兩造之供述，顯見事故發
    生之際，兩造均有看到對方，而抗告人欲左轉時為綠燈，轉
    至中途才變為黃燈亦為抗告人所自承，顯見抗告人在欲左轉
    前已知有林畯瑋所駕駛之直行車輛將交會，並無抗告人車輛
    已完成轉彎，林畯瑋所駕車輛應禮讓轉彎車之情況，則抗告
    人駕駛車輛既於轉彎前即有意識到對向林畯瑋所駕車輛為直
    行車，抗告人仍具禮讓直行車先行之義務無爭；再參照本件
    交通事故現場圖，林畯瑋所駕車輛之煞車痕係起於斑馬線前
    端通過路口以迄車道雙黃線前，且大部位於內側車道，顯見
    林畯瑋證稱兩車綠燈對向直行時，抗告人車輛於未達路口之
    雙黃線內即貿然左轉之情形始符合現場之跡證，林車亦無闖
    紅燈之事實；而抗告人另指林畯瑋超速才會肇事等情，則與
    本件抗告人違規一節無關。則原處分機關依前揭規定及違反
    道路交通管理事件統一裁罰標準表之統一裁罰基準，裁處抗
    告人最低罰鍰新臺幣九百元，並記違規點數一點，並無不當
    ，抗告意旨並無理由，應予駁回。
三、據上論結，應依道路交通案件處理辦法第26條，刑事訴訟法
    第412條，裁定如主文。
中　　華　　民　　國　　94　　年　　9 　　月　　13　　日
                  刑事第三庭    審判長法　官  陳義仲
                                      法　官　宋明蒼
                                      法　官　楊子莊
以上正本證明與原本無異。
不得再抗告。
　　　　　　　　　　　　　　　　　　　書記官  王全龍
中　　華　　民　　國　　94　　年　　9 　　月　　15　　日
